臺灣高等法院臺中分院刑事判決　　　　94年度上重訴字第40號
上　訴　人
即　被　告　乙○○
　　　　　　　　　　現羈押於臺灣臺中看守所
選任辯護人　楊俊彥律師
上　訴　人
即　被　告　甲○○
　　　　　　　　　　現羈押於臺灣臺中看守所
選任辯護人　吳瑞堯律師
　　　　　　康文毅律師
上列上訴人因毒品危害防制條例案件，不服臺灣彰化地方法院94
年度重訴字第4號中華民國94年8月4日第一審判決 （起訴案號：
臺灣彰化地方法院檢察署93年度偵字第8861號、94年度偵字第88
1號及併案臺灣雲林地方法院檢察署93年度偵字第4688 、4261號
），提起上訴，本院判決如下：
    主  文
原判決關於乙○○部分撤銷。
乙○○共同連續運輸第一級毒品罪，處無期徒刑，併科罰金新台
幣壹佰萬元，罰金如易服勞役以罰金總額與陸個月之日數比例折
算，褫奪公權終身。扣案海洛因拾貳包（合計淨重捌肆零零點肆
伍公克）沒收銷燬之；手提袋共貳只、報紙壹大包、包裝報紙壹
大包、包裝袋伍袋及行動電話貳支均沒收。
其他上訴駁回。
    事  實
一、甲○○曾因重利案件，於88年12月20日經台灣彰化地方法院
    判處有期徒刑三月，後不服提出上訴，並經本院判決上訴駁
    回，再提起上訴 ，又經最高法院於91年6月13日判決上訴駁
    回而告確定 ，於民國92年1月20日執行完畢，詎仍不知悛悔
    。緣甲○○於93年10月間，在澳門賭博時，因缺乏金錢，曾
    向綽號「成哥」之黃進成（另案偵辦）借款港幣10萬元，而
    從事海洛因運輸之黃進成見甲○○經濟陷入窘境，即利誘黃
    進成，要求聽從伊之指示「做一點事」，即可免除上開債務
    等等，詎甲○○一時因貪得免除港幣10萬元債務之利益，明
    知海洛因係第一級毒品，不得持有、販賣及運輸，竟應允聽
    從黃進成指示「做一點事」，並收受黃進成所交付用以運輸
    毒品聯絡之門號0000000000、0000000000及0000000000號等
    3個行動電話門號晶片卡 。另乙○○與黃進成亦為舊識，黃
    進成知曉乙○○失業多時，經濟不佳，即以每月可獲得10萬
    元之代價，向乙○○利誘，要乙○○聽從指示，前去台北縣
    林口鄉華夏飯店訂房，並擺置空手提袋在該房間內，再將鑰
    匙放櫃臺，並以電話告知黃進成房間號碼，再至飯店門口等
    待，以運輸第一級毒品海洛因。甲○○、乙○○二人均聽從
    黃進成之指示，因而與黃進成共同基於運輸第一級毒品海洛
    因之概括犯意聯絡，於93年11月11日，先由黃進成（發話地
    點，無從查證）以電話指示乙○○前往上開華夏飯店訂房，
    並告知會有人交付「東西」，要求乙○○先將東西帶回家。
    乙○○即依照指示，於同日晚間10時30分許，在上開飯店取
    得裝有第一級毒品海洛因15包（每包均為700公克 ）之手提
    袋 ，並將之攜帶運輸至其位於嘉義市○區○○○街110之10
    號之住處。嗣於同月14日中午，黃進成分別電告乙○○、甲
    ○○ ，指示乙○○從上開15包海洛因中，取出5包運輸至嘉
    義縣大林鎮慈濟醫院前，交付給甲○○。於同 (14)日下午2
    時許 ，乙○○即依指示駕駛自小客車將內裝有5包海洛因之
    手提袋運至大林慈濟醫院前 ，俟甲○○駕駛8673-GB號車輛
    （喜美牌休旅車）到達時 ，乙○○即趨前交付內裝有5包海
    洛因之手提袋，而甲○○取得後，即駕車將之攜帶運輸至其
    位於彰化縣和美鎮○○路○段341號之住處。於同 (14) 日晚
    上19、20時許，黃進成電告甲○○ ，指示其取出其中3包海
    洛因，並立即運輸至臺中市衣蝶百貨公司前交付給所指示之
    人。甲○○便依指示，駕駛前開自用休旅車（喜美廠牌）將
    3包海洛因攜帶運輸至臺中市上開百貨公司前 ，交付予二位
    姓名年籍不詳之男子。嗣於同年11月17日中午，黃進成再次
    以電話指示乙○○向甲○○拿取2百萬元 ，乙○○隨即依指
    示，在同 (17)日下午2時許，駕車至大林慈濟醫院前，甲○
    ○亦駕駛前開車輛前來，甲○○交付30萬元予乙○○，乙○
    ○隨即向黃進成回覆只取得30萬元，黃進成於電話中仍指示
    乙○○再交付5包海洛因予甲○○ ，乙○○即要求甲○○駕
    駛車輛至慈濟醫院前（附近）之天橋附近紅綠燈號誌下等侯
    ，同時立即返家攜帶內裝有5包海洛因 （以報紙包住）之手
    提袋，約莫於30分鐘後，運至該處交予甲○○，再由甲○○
    駕駛車號8673-GB號自用休旅車（喜美廠牌 ），將上開海洛
    因運輸至彰化縣和美鎮，欲返家存放。嗣於同 (17)日下午4
    時許，在彰化縣和美鎮○○路○段355號「員村加油站」，為
    埋伏之法務部調查局中部地區機動工作組查獲，並在甲○○
    所駕駛之上開車輛內，扣得內裝有5包海洛因 （以報紙包住
    ，故扣得報紙一大包）之手提袋一只，復前往甲○○位於彰
    化縣和美鎮○○路○段341號住處，扣得內裝有海洛因2包（
    以報紙包裝住，故此次亦扣得包裝報紙一大包）之手提袋（
    上開7包海洛因合計淨重4880.06公克 ，純度為百分之80.94
    ） 及前開門號0000000000、0000000000及0000000000號等3
    個行動電話門號晶片卡與另大陸手機門號1片 。另循線於同
    (17)日20時許 ，在乙○○位於嘉義市○區○○○街110之10
    號住處查獲之 ，並扣得外有包裝袋之海洛因5包（合計淨重
    3520. 39公克，純度為百分之80.61）、前開包裝袋5個及乙
    ○○所有用以聯絡運輸海洛因用之行動電話（內含晶片卡）
    共2支。
二、案經法務部調查局中部地區機動工作組報告臺灣彰化地方法
    院檢察署檢察官偵查起訴。
    理　由
一、上訴人即被告甲○○不否認於93年10月間，在澳門賭博時，
    因缺乏金錢，曾向綽號「成哥」之黃進成借款港幣10萬元，
    黃進成即要求伊聽從指示「做一點事」，即可免除上開債務
    ，黃進成並交付用以聯絡之門號0000000000、及0000000000
    及0000000000號等3個行動電話門號晶片卡，及於93年11月1
    4日中午，至大林慈濟醫院前，自被告乙○○取得5包海洛因
    ，後駕車將之攜至住處，於同日晚上19、20時許，受黃進成
    指示其取出其中3包海洛因，攜至臺中市衣蝶百貨公司前交
    付予2位姓名年籍不詳之男子，並於同年11月17日中午，在
    大林慈濟醫院交付30萬元予乙○○，並收受5包海洛因，於
    返家途中，在彰化縣和美鎮○○路○段355號「員村加油站」
    ，為法務部調查局中部地區機動工作組查獲等事實。另被告
    乙○○亦不否認聽從黃進成之指示，前去華夏飯店訂房，並
    擺置空手提袋在該房間，後將鑰匙放櫃臺，並以電話告知黃
    進成房間號碼，再至飯店門口等待，俟確認有人拿取該手提
    袋離開，任務即係完成，並因之每月獲得十萬元報酬，及於
    93 年11月11日，依黃進成之電話指示前往上開華夏飯店訂
    房，而要求其將東西帶回家。伊依照指示，於取得裝有第一
    級毒品海洛因15包（每包均為700公克）之手提袋，即將之
    攜帶回住處，後同月14日中午，再依黃進成之指示從上開15
    包海洛因中，取出5包至嘉義縣大林鎮慈濟醫院前，交付給
    甲○○；與於同年11月17日中午，再依黃進成之電話指示，
    將5 包海洛因，運至嘉義縣大林鎮慈濟醫院前，交付予甲○
    ○及收受葉志所交付之30萬元等事實。惟二人均矢口否認有
    運輸第一級毒品海洛因之犯行，均辯稱：伊等均不知該白色
    粉末，係第一級毒品海洛因，故並無運輸海洛因之犯意云云
    。
二、被告甲○○辯護人則以本案被告甲○○代為接運之物品，於
    事實上雖是海洛因，惟被告主觀上卻始終誤以為是黃進成於
    電話中對其告知之類似Ｋ他命的麻醉藥品，亦即被告主觀認
    識與現實發生之事實有所齟齬，應就本案現實發生之事實亦
    即運送海洛因部分論以過失，而就被告主觀上認識之事實即
    運送類似Ｋ他命之麻醉藥品部分論以未遂，因過失運送海洛
    因並不成罪，亦未處罰運送Ｋ他命未遂罪，自不得對被告論
    罪科刑。又法務部調查局測謊報告之施測人員係先告知該物
    品係海洛因後再進行施測，致被告甲○○回答該問題時情緒
    難免受有影響，且本案於實際進行施測時，復未完全遵循測
    謊標準作業流程，從而要難認該測謊報告具有證據能力。又
    被告甲○○原供稱扣案物品為類似Ｋ他命之麻醉藥品，至於
    Ｋ他命之供述係受調查員之誘導所為與事實不符，不得執此
    遽認被告甲○○有運輸第三級毒品Ｋ他命之犯行。93年11月
    17日黃進成以電話託被告甲○○拿錢至嘉義大林慈濟醫院交
    予乙○○，並未託其向乙○○收取物品，豈料乙○○於收錢
    後撥打電話給黃進成又丟一個手提袋至被告甲○○車內隨即
    離去，被告不得已暫時將該物品留置車內，主觀上實無再為
    黃進成接運上開物品之意欲等語為被告甲○○辯護。被告乙
    ○○之辯護人則以被告乙○○前無施用或涉及任何毒品前科
    ，自難認渠對於運送之白色粉末，有能力明確辨別為第一級
    毒品海洛因，從而不宜單憑被告實際所運送的白色粉末經檢
    驗是海洛因之結果，逕認定被告明知所運送即是海洛因。縱
    使可推論被告備運送違禁物品之認識，亦難直接逕予推論被
    告有預見渠所運送的便是第一級毒品海洛因。又即便測謊鑑
    定結果對於被告有所不利，依最高法院諸多判決意旨所示，
    該測謊結果亦不得採為認定被告有主觀故意之唯一憑據。縱
    使依被告自認經黃進成告知所運輸之白色粉末是類似Ｋ他命
    之麻醉劑，而認被告有運送Ｋ他命之主觀故意，依最高法院
    「所知輕於所犯，從其所知」之法理，至多僅認被告係運輸
    第三級毒品罪。再被告於93年11月11日取得15包海洛因，於
    同月14日交付其中5包予甲○○，又於同月17日交付其中5包
    予甲○○等情，無非基於單一犯意之運輸行為之接續，尚難
    認係基於各自獨立之犯意所為而成立連續犯等語為被告乙○
    ○辯護。惟查：
(一)、被告乙○○於93年11月11日晚間10時30分許，在黃進成電話
    指示下前往華夏飯店訂房，並取得他人放置裝有第一級毒品
    海洛因15包之手提袋，並將之攜帶運輸至其位於嘉義市○區
    ○○○街110之10號之住處。嗣於同月14日中午，黃進成分
    別電告乙○○、甲○○，指示乙○○從上開15包海洛因中，
    取出5包運輸至嘉義縣大林鎮慈濟醫院前 ，交付給甲○○。
    甲○○取得後，即駕車將之攜帶運輸至其位於彰化縣和美鎮
    ○○路○段34號之住處。於同 (14)日晚上19、20時許，黃進
    成電告甲○○，指示其取出其中3包海洛因 ，並立即運輸至
    臺中市衣蝶百貨公司前交付予二位姓名年籍不詳之男子。嗣
    於同年11月17日中午，黃進成再次以電話指示乙○○再交付
    5包海洛因予甲○○ ，乙○○即要求甲○○駕駛車輛至慈濟
    醫院前（附近）之天橋附近紅綠燈號誌下等侯，同時立即返
    家攜帶內裝有5包海洛因 （以報紙包住）之手提袋，運至該
    處交予甲○○。嗣於同 (17)日下午4時許，甲○○在彰化縣
    和美鎮○○路○段355號「員村加油站」，為埋伏之法務部調
    查局中部地區機動工作組查獲等情，業據被告甲○○、乙○
    ○供述在卷，並有在甲○○所駕駛之上開車輛內扣得內裝有
    5包海洛因（以報紙包住，故扣得報紙一大包 ）之手提袋一
    只，在甲○○位於彰化縣和美鎮○○路○段341號住處扣得內
    裝有海洛因2包（以報紙包裝住 ，故此次亦扣得包裝報紙一
    大包）之手提袋及前開門號0000000000、0000000000及0000
    000000號等3個行動電話門號晶片卡與另大陸手機門號1片；
    及在乙○○位於嘉義市○區○○○街110 之10號住處扣得外
    有包裝袋之海洛因5包（合計淨重3520.39公克，純度為百分
    之80.61）、前開包裝袋5個及乙○○所有用以聯絡運輸海洛
    因用之行動電話（內含晶片卡）共2支可資佐證。
(二)、而上開被告甲○○所駕車輛內查扣5包、住家所查扣之2包，
    共計7包之白色粉末，合計淨重4880.06公克 (空包裝100.93
    公克)；被告乙○○住處所查扣之5包白色粉末，合計淨重35
    20.39公克 (空包裝重72.15公克），經法務部調查局鑑驗結
    果，證實非但均係第一級毒品海洛因，且純度分別高達80.9
    4%、80.61%，有法務部調查局鑑定通知書調科壹字第140010
    99 1號及000000000號鑑定通知書各一紙附卷可稽（偵8861
    號卷第121、122頁），是被告甲○○、乙○○與黃進成共同
    運輸第一級毒品海洛因之犯行，甚為灼然。
(三)、被告甲○○、乙○○雖辯稱伊等均不知該白色粉末，係第一
    級毒品海洛因，故並無運輸海洛因之犯意云云。惟近年來政
    府為杜絕毒品氾濫，對於查緝製造、運輸、販賣、轉讓及施
    用毒品等工作，無不嚴加執行，經常使用大眾媒體宣導毒品
    種類、施用後果、製造、販賣、運輸、轉讓毒品之刑責等，
    並於每次破獲大量毒品或搜索夜店時，均藉由媒體再次宣導
    提醒社會大眾認識毒品及其後果，因此毒品之種類、品樣、
    形式均不時出現於大眾媒體之上，被告甲○○、乙○○分別
    為35、46歲之成年男子，難謂對毒品種類、樣式無所認知。
    又第一級毒品海洛因，俗稱：白粉、四號仔，呈白色結晶粉
    末，有時以海洛因磚形式出現；第三級毒品愷他命，俗稱：
    Ｋ他命、卡門、Ｋ仔，一般製成錠或膠囊；兩種毒品之種類
    及呈現之樣式殊多不同，不難分辨，而本件查獲之毒品均呈
    白色結晶粉末，而非呈藥錠或膠囊，有查獲照片在卷足憑（
    偵8861號卷第18至21、37至39頁），本件被告乙○○於93年
    11月11日晚間10時30分許，在上開華夏飯店取得裝有第一級
    毒品海洛因15包後，分別依黃進成指示於同月14日下午2時
    許及同月17日下午2時許，各取出5包海洛因交付予被告甲○
    ○，被告甲○○14日取得5包海洛因後於同日晚上19、20 時
    許，亦依黃進成指示取出其中3包海洛因，並立即運輸至臺
    中市衣蝶百貨公司前交付給所指示之人，是被告乙○○及甲
    ○○既均曾依黃進成指示將其等取得之第一級毒品海洛因取
    出其中部分交付他人，其等對於黃進成指示運輸之毒品種類
    及樣式自知之甚明，由其等平日自大眾傳播媒體獲得毒品之
    認知，對於其等運輸之毒品為第一級毒品海洛因，已難推委
    不知。
(四)、再者，被告甲○○自93年2月13日至93年11月13日7次出入境
    ，被告乙○○自93年2月5日至93年11月1日5次出入境，有入
    出境資料在卷可稽（偵8861號卷第106、118頁），被告甲○
    ○自承上開出國期間有3次與黃進成在中國大陸碰面（本院
    卷第101頁），而其於93年11月13日最後一次入境後，於翌
    （14）日即於上開時地，向被告乙○○取得5包海洛因，並
    依黃進成指示將其中3包海洛因，並立即運輸至臺中市衣蝶
    百貨公司前交付予二位姓名年籍不詳之男子。被告乙○○於
    本院亦證稱：「問：你進出大陸的旅費是何人負擔的？答:
    黃進成提供的。」、「問：你去大陸住的花費也是黃進成提
    供的？答：是的，我是住在他的地方。」（本院卷第86頁）
    。且黃進成分別向被告甲○○表示聽從指示即可免除港幣10
    萬元債務；乙○○每月可獲得新台幣10萬元之代價，業據被
    告二人分別供明在卷。可見被告甲○○、乙○○不但於台灣
    接受黃進成之指示，且被告二人於本件運輸毒品之前，均在
    中國大陸與黃進成會面，其等間關係之密切足見一斑，被告
    二人又從中可獲得鉅額之報酬，被告二人辯稱不知黃進成要
    其等運輸之物品係第一級毒品海洛因，顯違常情。被告甲○
    ○以自黃進成處取得之電話聯繫他人時，語句中多所隱晦，
    諸如93年11月16日之對話「Ａ（指甲○○）：喔，他說這六
    個喔，一樣一一啦，後面的等於都減三塊。Ｂ：恩恩。」、
    「Ａ：知道意思嗎，當作拿後面的就好了。」、「Ａ：二二
    ０到。Ｂ（指甲○○）：你那二二０對阿。Ａ：沒啦，我現
    在二二０到啦，在二十分到。Ｂ：好。」；93年11月17日之
    對話「Ａ（指甲○○）：我等一下，幫忙一下，看可以處理
    二組嗎。Ｂ：這次喔。Ａ：我昨天聽錯，我現要過去人那，
    他跟我說二０，我當成那個車工而已，他說叫我先拿二組的
    ，先給他，我現在不管，我要先來用．．．Ａ：聽的懂意思
    嗎，處理二組，差不多十六點以前用會走嗎。Ｂ：我催看看
    。Ａ：多一個０，聽的懂嗎。Ｂ：嗯。Ａ：我約人六點來市
    內啦，我身上有三０。Ｂ：差多少。Ａ：百，十七啊。Ｂ：
    有可能催一組。Ａ：催多少。Ｂ：可　能一組。Ａ：一組，
    這樣可能還差六０。Ｂ：一組應該是，差不了多少。Ａ：六
    ０。Ｂ：你全部二０嗎。Ａ：恩，我這裡有０三。Ｂ：全部
    二０嗎。Ａ：對。Ｂ：現在等於差一七就對了」等語，有通
    聯紀錄在卷可稽（偵8861號卷第246至251頁），益徵被告甲
    ○○使用黃進成所交付之電話與他人聯繫之事項，係不欲他
    人知曉之非法事項，否則為何如此隱晦避人耳目。況被告二
    人經法務部調查局對之實施測謊鑑定，結果對「渠接運扣案
    毒品時，不知是海洛因」均呈說謊之反應，有法務部調查局
    94年1月10日調科參字第09400012370號測謊報告書一紙（附
    測謊鑑定過程參考資料）附卷可憑 (偵8861號卷第144 頁）
    ，益證被告二人辯稱不知運送之物品為第一級毒品海洛因云
    云，不能採信。
(五)、測謊鑑定，因其結果未具有全然之準確性，固不得採為判決
    之唯一及絕對之依據；惟該項鑑定係依一般人在說謊時，會
    產生遲緩、緊張、恐懼、不安等心理波動現象，乃以科學方
    法，由鑑定人利用測謊儀器，將受測者之上開情緒波動反應
    情形加以紀錄，用以判別受測者之供述是否真實。故測謊鑑
    定，倘鑑定人具備專業之知識技能，所測試之問題及其方法
    又具專業可靠性時，該測謊結果，如就否認犯罪有不實之情
    緒波動反應，仍非不得供為有罪判決之參考。最高法院93年
    度台上字第327號判決參照。本件測謊之鑑定人吳家隆於88
    年1月8日至88年4月7日在法務部調查局修畢測謊技術課程，
    90年間到美國李昌鈺博士那裡完成進階訓練，業據證人吳家
    隆證述在卷（原審卷2第36頁），並有法務部調查局結業證
    書附卷可稽（偵8861 號卷第182頁），又本件依測謊程序，
    由被告二人填具測謊同意書，自願配合測謊，並已告知得拒
    絕受測，減輕受測者不必要之壓力。再由鑑定人填載測謊對
    象身心狀況調查表，瞭解測謊對象身心狀況正常，再予實施
    測謊，而本件測謊儀器品質良好且運作正常，測謊環境良好
    ，無不當之外力干擾，亦有法務部調查局94年1月10日調科
    參字第09400012370號測謊鑑定過程參考資料在卷可佐（偵
    886 1 號卷第171至184頁），且觀本件測謊中被告乙○○對
    於測謊問題反應包括研判有說謊部分及未說謊部分，亦徵本
    件測謊有其準確性，是本件測謊既符合形式上之要件，且對
    於測謊過程及結果皆有詳細說明，揆諸上開判決要旨，非不
    得作為本件有罪判決之參考，被告及辯護人質疑測謊報告云
    云，尚屬無據。
(六)、又辯護人以被告乙○○於93年11月11日取得15包海洛因，於
    同月14日交付其中5包予甲○○，又於同月17日交付其中5包
    予甲○○等情，無非基於單一犯意之運輸行為之接續，尚難
    認係基於各自獨立之犯意所為而成立連續犯云云。按刑法上
    之接續犯，係指以單一行為，經數個階段，持續侵害同一法
    益而言；連續犯之成立，除主觀上須基於一個概括之犯意外
    ，客觀上須先後數行為，逐次實施而具連續性，侵害數個同
    性質之法益，其每一前行為與次行為，依一般社會健全觀念
    ，在時間差距上，可以分開，在刑法評價上，各具獨立性，
    每次行為皆可獨立成罪，構成同一之罪名，始足當之；如數
    行為於同時同地或密切接近之時地實施，侵害同一之法益，
    各行為之獨立性極為薄弱，依一般社會健全觀念，在時間差
    距上，難以強行分開，在刑法評價上，以視為數個舉動之接
    續施行，合為包括之一行為予以評價，較為合理，則屬接續
    犯，而為包括之一罪。最高法院70年台上字第2898號、86年
    台上字第3295號判例參照。本件被告乙○○依黃進成指示於
    93年11月11日在上開華夏飯店取得15包海洛因後，其係分別
    依據黃進成進一步指示要將海洛因交付予他人，嗣於94年11
    月14日及17日分別各交付5包海洛因予被告甲○○，其交付
    之時間間隔多日，可以分開，在刑法評價上前後之運輸行為
    各具獨立性，每次行為皆可獨立成罪，且被告甲○○交付之
    對象除依黃進成指示將其中3包海洛因，運輸至臺中市衣蝶
    百貨公司前交付予二位姓名年籍不詳之男子外，其餘7包仍
    保留等待進一步指示交付他人，被告二人數行為並非同時同
    地或密切接近之時地實施，自應論以連續犯，被告及辯護人
    之辯解尚有誤會。
(七)、綜上所述，本件被告二人共同運輸第一級毒品之犯行，已臻
    明確，被告二人所辯，應係卸責之詞，不可採信，應予依法
    論科。
三、核被告甲○○、乙○○所為，均係犯毒品危害防制條例第4
    條第1項之運輸第一級毒品罪。被告二人與黃進成間，就前
    開犯行，有犯意聯絡及行為分擔，均為共同正犯。又被告甲
    ○○、乙○○先後多次犯行，時間緊接，所犯係構成要件相
    同之罪，顯係基於概括犯意為之，為連續犯，應依法以一罪
    論，並加重其刑（死刑、無期徒刑部分，依法不得加重）。
    查被告甲○○曾因重利案件，於88年12月20日經台灣彰化地
　  方法院判處有期徒刑三月，後不服提出上訴，並經本院判決
    上訴駁回，再提起上訴，又經最高法院於91年6月13日判決
    上訴駁回而告確定，於民國92年1月20日執行完畢，五年以
    內再犯本件有期徒刑以上之罪，為累犯，依法遞予加重其刑
    （死刑、無期徒刑部分，依法不得加重）。
四、原審認被告甲○○罪證明確，適用毒品危害防制條例第4條
    第1項、第18條第1項前段、第19條，刑法第11條前段、第56
    條、第47條、第42條第3項、第37條第1項、第38條第1項第2
    款之規定，並審酌被告甲○○為圖獲得私利，即不顧海洛因
    對國家、社會之危害，仍連續為黃進成運輸毒品，且為數不
    小，若非經治安機關予以偵獲，則禍害將大幅擴延，及其等
    於犯罪後猶飾詞以圖卸責等一切情狀，量處被告甲○○無期
    徒刑，併科罰金新台幣壹佰萬元，罰金部分並諭知易服勞役
    之折算標準。被告甲○○既受無期徒刑之宣告，併依刑法第
    37條第1項宣告褫奪公權終身。認事用法尚無違誤，量刑亦
    稱妥適，被告甲○○上訴意旨否認犯罪，指摘原判決不當，
    為無理由，應予駁回。
五、原審認被告乙○○罪證明確，予以論罪科刑，固非無見。惟
    被告乙○○自93年5月間至93年11月10日前4 、5次聽從黃進
    成指示前往飯店擺置空手提袋部分，原判決認此部分亦屬運
    輸第一級毒品海洛因之一部，尚有未洽（詳後述）。被告乙
    ○○上訴意旨否認犯罪，指摘原判決不當，雖無理由，惟被
    告乙○○部分既有可議，自應由本院就被告乙○○部分予以
    撤銷改判。爰審酌被告乙○○以每月10萬元之報酬受命於黃
    進成指示運輸上開毒品，圖得一己私利，不顧海洛因對國家
    、社會及他人之危害，連續運輸毒品，且為數不小，若非經
    治安機關予以偵獲，毒品散布則禍害甚鉅，及其於犯罪後猶
    飾詞以圖卸責等一切情狀，量處被告乙○○無期徒刑，併科
    罰金新台幣壹佰萬元，罰金部分並諭知易服勞役之折算標準
    。被告乙○○既受無期徒刑之宣告 ，併依刑法第37條第1項
    宣告褫奪公權終身。
六、扣案海洛因12包 （合計淨重8400.45公克）依毒品危害防制
    條例第18條第1項前段之規定沒收銷燬之；手提袋共2只、報
    紙1大包、包裝報紙1大包，包裝袋5袋及行動電話2支均係被
    告等人所有，其中行動電話係供運輸毒品聯絡所用，其餘係
    用以運輸毒品所用，均係供犯罪所用之物，業據二人在法務
    部調查局中部地區機動工作組受訊問時，陳稱明確，故應依
    毒品危害防制條例第19條第1項併予宣告沒收 。至於扣案之
    晶片，因其所有權係屬通訊公司所有，故不為沒收之諭知，
    併此敘明。
七、公訴意旨另以：被告乙○○聽從黃進成指示，前去飯店訂房
    ，並擺置空手提袋在該房間，後將鑰匙放櫃臺，並以電話告
    知黃進成房間號碼，再至飯店門口等待，俟確認有人拿取該
    手提袋離開 ，任務即係完成等等，自93年5月間起至同年11
    月間止，乙○○計依黃進成之指示，計約四、五次，前往台
    北縣林口鄉華夏飯店為上開約定之行為，因而認被告乙○○
    此部分亦涉犯毒品危害防制條例第4條第1項運輸第一級毒品
    之罪嫌云云。惟查：
(一)、按犯罪事實，應依證據認定之，無證據不得認定犯罪事實；
    不能證明被告犯罪者，應諭知無罪之判決，刑事訴訟法第15
    4條第2項及第301條第1項分別定有明文。次按事實之認定，
    應憑證據，如未能發現相當證據，或證據不足以證明，自不
    能以推測或擬制之方法為裁判基礎；認定犯罪事實所憑之證
    據，雖不以直接證據為限，間接證據亦包括在內，然無論直
    接或間接證據，其為訴訟上之證明，須於通常一般之人均不
    致於有所懷疑，而得確信其為真實之程度者，始得據之為有
    罪之認定，倘其證明尚未達到此一程度，而有合理之懷疑存
    在時，即無從為有罪之認定；認定不利於被告之事實，須依
    積極證據，茍積極證據不足為不利於被告事實之認定時，即
    應為有利於被告之認定，更不必有何有利之證據；又刑事訴
    訟法第161條已於民國91年2月8日修正公布，其第1項規定：
    檢察官就被告犯罪事實，應負舉證責任，並指出證明之方法
    。因此，檢察官對於起訴之犯罪事實，應負提出證據及說服
    之實質舉證責任。倘其所提出之證據，不足為被告有罪之積
    極證明，或其指出證明之方法，無從說服法院以形成被告有
    罪之心證，基於無罪推定之原則，自應為被告無罪判決之諭
    知。最高法院40年臺上字第86號、76年臺上字第4986 號及
    30年上字第816號、92年台上字第128號判例可資參照。
(二)、公訴人認被告乙○○另犯上開運輸毒品罪嫌，無非以被告乙
    ○○之自白為論據。經查，被告乙○○雖自白聽從黃進成之
    指示前往飯店擺置手提袋於房間內，然後將鑰匙放櫃臺，並
    以電話告知黃進成房間號碼，再至飯店門口等待，俟確認有
    人拿取該手提袋離開，任務即係完成等語，惟該手提袋有無
    毒品，或有無經他人放置毒品於其內，公訴人均未提出證據
    證明之，尚不足為被告乙○○有罪之認定，亦無從說服法院
    以形成被告乙○○有罪之心證。此外，復查無其他積極確切
　　證據，足認被告乙○○就此部分有何公訴人所指之犯行，基
　  於無罪推定之原則，原應為被告乙○○此部分無罪之諭知，
    惟此部分與上開論罪部分有連續犯之裁判上一罪關係，自不
    另為無罪之諭知，併予敘明。
據上論斷，應依刑事訴訟法第368條、第369條第1項前段、第364
條、第299條第1項前段，毒品危害防制條例第4條第1項、第18條
第1項前段、第19條，刑法第11條前段、第56條、第47條 、第42
條第3項、第37條第1項、第38條第1項第2款，判決如主文。
本案經檢察官丙○○到庭執行職務。
中　　華　　民　　國　　94　　年　　11　　月　 17  　 日
            刑事第八庭  審判長法  官  羅  得  村
                              法  官  巫  政  松
                              法  官  紀  文  勝
上列正本證明與原本無異。
如不服本判決應於收受送達後十日內向本院提出上訴書狀，其未
敘述上訴之理由者並得於提起上訴後十日內向本院補提理由書（
均須按他造當事人之人數附繕本）。
                              書記官  顏  子  良
中　　華　　民　　國　　94　　年　　11 　月　　21     日
毒品危害防制條例第4條
製造、運輸、販賣第一級毒品者，處死刑或無期徒刑；處無期徒
刑者，得併科新臺幣1千萬元以下罰金。
製造、運輸、販賣第二級毒品者 ，處無期徒刑或7年以上有期徒
刑，得併科新臺幣7百萬元以下罰金。
製造、運輸、販賣第三級毒品者，處5年以上有期徒刑 ，得併科
新臺幣5百萬元以下罰金。
製造、運輸、販賣第四級毒品者 ，處3年以上10年以下有期徒刑
，得併科新臺幣3百萬元以下罰金。
製造、運輸、販賣專供製造或施用毒品之器具者，處1年以上7年
以下有期徒刑，得併科新臺幣1百萬元以下罰金。
前五項之未遂犯罰之。
                                                      Ａ
